臺灣高等法院臺中分院刑事判決       100年度上易字第1491號
上  訴  人
即  被  告  王素蓮
上列上訴人因妨害自由案件，不服臺灣臺中地方法院100年度易
字第1443號中華民國100年10月3日第一審判決（起訴案號：臺灣
臺中地方法院檢察署100年度偵字第8097號），提起上訴，本院
判決如下：
    主  文
上訴駁回。
    理  由
一、依刑事訴訟法第350條、第361條、第362條、第367條規定，
    不服地方法院之第一審判決而上訴者，須提出上訴書狀，並
    應敘述具體理由，為上訴必備之程式；其所提出之書狀未敘
    述上訴理由，或僅曾以言詞陳述上訴理由者，均應於上訴期
    間屆滿後20日內補提理由書於第一審法院。第一審法院經形
    式審查，認逾期未補提上訴理由者，應定期間先命補正；逾
    期未補正者，為上訴不合法律上之程式，應以裁定駁回。倘
    已提出上訴理由，但所提非屬具體理由者，則由第二審法院
    以上訴不合法律上之程式，判決駁回。而所謂具體理由，必
    係依據卷內既有訴訟資料或提出新事證，指摘或表明第一審
    判決有何採證認事、用法或量刑等足以影響判決本旨之不當
    或違法，而構成應予撤銷之具體事由，始克當之（例如：依
    憑證據法則具體指出所採證據何以不具證據能力，或依憑卷
    證資料，明確指出所為證據證明力之判斷如何違背經驗、論
    理法則）；倘僅泛言原判決認定事實錯誤、違背法令、量刑
    失之過重或輕縱，而未依上揭意旨指出具體事由，或形式上
    雖已指出具體事由，然該事由縱使屬實，亦不足以認為原判
    決有何不當或違法者（例如：對不具有調查必要性之證據，
    法院未依聲請調查亦未說明理由，或援用證據不當，但除去
    該證據仍應為同一事實之認定），皆難謂係具體理由，俾與
    第二審上訴制度旨在請求第二審法院撤銷、變更第一審不當
    或違法之判決，以實現個案救濟之立法目的相契合，並節制
    濫行上訴（最高法院97年度臺上字第892號判決意旨可資參
    照）。又理由是否具體，則屬第二審法院審查之範圍，不在
    命補正之列，亦即上訴書狀已記載理由，並有具體之敘述時
    ，其上訴既屬合法，第二審法院固應就其理由之是否可取，
    為實體之審理及判斷；如認其上訴書狀雖記載理由，但並未
    具體敘述時，則無須再命補正，可逕認其上訴不合法，以判
    決駁回之（此有最高法院97年度臺上字第1281號判決意旨可
    參）。
二、本案上訴人即被告王素蓮（下稱被告）不服原審判決提起上
    訴，其上訴理由略以：告訴人陳淑媚與被告具有對立之訴訟
    關係，且其為第三者，其指訴須有補強證據且經合法調查，
    始得採信，又證人鍾榮賜與被告係同居男友朋友關係，且與
    告訴人陳淑媚疑似有所謂「劈腿」情事，故單就證人鍾榮賜
    之證言而言，亦難確信其所言為真實，是其二人之間，在未
    經調查其他積極證據之前，實無法相互補強證明其真偽，更
    難以互核相符為由予以採信，均無法證明被告有為恐嚇之言
    語，至於原審認定被告認為告訴人陳淑媚與證人鍾榮賜有曖
    昧或所謂「劈腿」情形，其犯罪動機充足部分，更不能據以
    認定被告確有恐嚇之犯行，仍應有直接積極之證據以資證明
    ，又縱然被告之答辯有避重就輕之情形，依據最高法院21年
    上字第474號判例意旨，亦屬被告所辯之反證不成立，仍不
    得持為認定被告犯罪之論據，更不可據此認定告訴人陳淑媚
    、證人鍾榮賜之證言可採，縱然被告之態度、言行，有所謂
    亂吃醋而令人反感之情形，不得僅以觀感不佳，採信一切不
    利之事證而空言排除有利被告之事證，原審判決違反無罪推
    定原則，請求撤銷原判決，另為無罪之判決云云。
三、經查，原審係以證人即告訴人陳淑媚於偵查及原審審理中之
    一致證述，且核與被告所使用門號0000000000行動電話與證
    人陳淑媚使用之門號0000000000行動電話，於99年9月2日晚
    間9時19分許之通聯紀錄相符，又依證人鍾榮賜於偵查中之
    證言：該門號0000000000行動電話係其交給被告使用，其未
    撥打上開電話等語，可知上開電話係被告所撥打；再衡酌被
    告於偵查及原審審理之初供述其與證人陳淑媚、鍾榮賜往來
    平和，然一經證人陳淑媚於原審審理中為相反之陳述後，被
    告隨即自曝其與證人陳淑媚、鍾榮賜先前確多有怨隙等情，
    是被告避重就輕之情甚明，亦堪認被告對證人陳淑媚已多有
    不滿，而有充足之犯罪動機；再者，依該門號0000000000行
    動電話通聯明細所示，該門號於99年9月間撥打門號0000000
    000行動電話之次數頻繁，例如同月15日、17日、19日、22
    日，於單日通話次數即高達數十次，部分亦係於夜間或凌晨
    3時一般人休息之時段，短時間內密集撥打，核其通話頻率
    、時段均與一般常情有異，均足見被告撥打電話係惡意所為
    ，而本案之該通聯時間高達1042秒，佐以證人陳淑媚所指前
    揭往來情狀，證人陳淑媚指證該被告於該通通話內容非僅只
    漫罵，而係為前揭具體之恐嚇言語，確堪認定屬實；此外，
    並敘明辯護意旨不足採信之理由。是以，原審業於判決書中
    詳敘其調查、取捨證據之結果及憑以認定犯罪事實之心證理
    由，並就被告否認犯行之供詞及其所辯各語認非可採，予以
    論述指駁，從形式上觀察，原審判決尚無不當或違法之情形
    存在。上訴意旨經核係置原判決所為明白論斷於不顧，仍持
    已為原判決指駁說明之陳詞再事爭辯，及對於原審法院取捨
    證據與自由判斷證據證明力之職權行使，徒以自己之說詞，
    泛指其為違法，或與判決本旨無關之細節，漫為爭執，難認
    符合首揭之上訴具體理由。
四、綜上所述，本院依形式上觀察認原審判決認事用法並無違法
    或不當之處，且判處被告有期徒刑6月，並諭知易科罰金之
    折算標準，其量刑亦屬妥適。被告上訴理由並未依據卷內既
    有訴訟資料或提出新事證，指摘或表明第一審判決有何採證
    認事、用法或量刑等足以影響判決本旨之不當或違法，而構
    成應予撤銷之具體事由，自非屬得上訴第二審之具體理由。
    依上揭法律規定及判決意旨，被告提起之第二審上訴不合法
    律上程式，爰不經言詞辯論，判決駁回上訴。
據上論斷，應依刑事訴訟法第367條前段、第372條，判決如主文
。
中    華    民    國   100    年    11    月    30    日
            刑事第十庭    審判長法  官  江  錫  麟
                                法  官  胡  文  傑
                                法  官  周  瑞  芬
以上正本證明與原本無異。
不得上訴。
                                書記官  廖  婉  菁
中    華    民    國   100    年    11    月    30    日